# 被投资单位不具有共同控制或重大影响长期股权投资的变化

提问人：flyff 时间：2015-03-24 14:56:41
请教下，新准则规定投资企业对被投资单位不具有共同控制或重大影响，并且在活跃市场中没有报价、公允价值不能可靠计量的长期股权投资纳入 22 号准则核算。 现在碰到问题，审计说这些股权投资调整到可供出售金融资产后，还需要依照对方的报表所有者权益来调公允价值变动，那不是和权益法核算的长期股权一样了？

回答人：chenyiwei
对于一般工商企业，其持有的可供出售权益投资如果没有活跃市场、公允价值不能可靠计量的，建议按成本进行后续计量。按在被投资方净资产中所占的份额并不代表该投资的现时公允价值，不如保持成本计量。